臺灣基隆地方法院基隆簡易庭裁定　　　 100年度基秩字第54號
移送機關　　基隆市警察局第一分局
被移送人　　郭馨惠
上列被移送人因違反社會秩序維護法案件，經移送機關於民國10
0 年7 月21日以基警分一秩字第1000106949號移送書移送審理，
本院裁定如下：
    主  文
郭馨惠不罰。
    理  由
一、移送意旨認被移送人郭馨惠於下列時、地，有違反社會秩序
    維護法第80條第1 項第2 款規定之行為：
  (一)時間：民國100 年7 月15日13時40分許。
  (二)地點：基隆市仁愛區○○○路47巷9 號。
  (三)行為：在上開公共場所或公眾得出入之場所，以言語或手勢
    招攬不特定人士，每次性交易時間15分鐘，價錢新臺幣1000
    元，以此方式公然拉客。
二、按在公共場所或公眾得出入之場所，意圖賣淫或媒合賣淫而
    拉客者，處3 日以下拘留或新臺幣3 萬元以下罰鍰，為社會
    秩序維護法第80條第1 項第2 款所明定。此所謂「拉客」，
    除積極之拉扯行為外，亦包括違反當事人之意思，以堵阻去
    路、強行糾纏等方式，以達其意圖賣淫或媒合賣淫之目的，
    而與單純之「勸誘行為」有程度上差異之行為（參81年6 月
    1 日內政部警政署座談會結論，見刑事法律專題研究(五)第26
    4 至265 頁），故單純勸誘他人從事性交易之行為，自非應
    依上開規定處罰之「拉客」行為。
三、經查，移送機關就前揭主張，固提出查獲警員謝政達偵查報
    告書及被移送人警詢筆錄為證。惟本件移送書僅記載被移送
    人有「以言語或手勢招攬不特定人士」、「公然拉客」之行
    為，上開查獲警員謝政達偵查報告書亦僅記載「違序人於該
    址前向查獲人員以言語招攬稱：每次性交易時間15分鐘，新
    臺幣1000元，服務很好，詢問職是否要試試看」等情，均未
    敘明當時被移送人有何對他人積極拉扯，或違反他人意思堵
    阻去路、強行糾纏，以達其意圖賣淫目的之行為。又被移送
    人於警詢時所供「因當街拉客，從事性交易行為，為警當場
    查獲」、「警方穿便服喬裝成客人經過店裡的時候，我們就
    向警方招攬，說要不要進來參考看看，這裡服務很好，並向
    警方說明交易價格」、「（問：你如何招攬客人從事性交易
    行為？）用言語及手勢」等語，亦無從憑以認定其確有符合
    上開態樣之「拉客」行為存在。至被移送人所供陳其與他人
    為性交易之期間、次數、頻率、原因等情，與本件被移送事
    實係屬二事，要難在本件據為對被移送人不利之認定。此外
    ，復查無其他積極證據足認被移送人有何明顯逾越「單純勸
    誘」程度，而已構成「拉客」之違序行為，自不應處罰被移
    送人，爰逕為不罰之裁定。
四、依社會秩序維護法第45條第2 項，裁定如主文。
中    華    民    國   100    年    7     月    26    日
                  基隆簡易庭  法  官  羅貞元
以上正本證明與原本無異。
如不服本裁定，得於裁定書送達之翌日起5日內，以書狀述理
由，向本庭提起抗告。
中    華    民    國   100    年    7     月    26    日
                              書記官  陳虹